en: Hautes-Alpes
xx: Hautes-Alpes

en: Alpes-Maritimes
xx: Alpes-Maritimes

en: Nice
xx: Nice

en: Bouches-du-Rhône
xx: Bouches-du-Rhône

en: Camargue
xx: Camargue
bg: Камарг
pt: Camarga

en: Var
xx: Var

en: Vaucluse
xx: Vaucluse

en: Provence
bg: Прованс
fr: Provence
hu: Provance
it: Provenza
pl: Prowansja

en: Haute Provence
fr: Haute Provence

en: Alsace
xx: Alsace
bg: Елзас
pl: Alzacja

en: Auvergne
xx: Auvergne
bg: Оверн
fr: Auvergne

en: Burgundy
xx: Bourgogne
bg: Бургундия
hu: Burgundia

en: Franche-Comté
fr: Franche-Comté
pl: Franche-Comté

en: Lorraine
xx: Lorraine
nl: Lotharingen, Lorraine
pl: Lotaryngia

en: Poitou-Charentes
xx: Poitou-Charentes

en: Rhône-Alpes
xx: Rhône-Alpes

en: Beaujolais
xx: Beaujolais

en: Bresse
xx: Bresse

en: Center-East France
xx: Center-East France
fr: Centre-Est de France

en: Cévennes
xx: Cévennes